【裁判字號】    89,易,362
【裁判日期】    891018
【裁判案由】    侵占
【裁判全文】
臺灣宜蘭地方法院刑事判決                          八十九年度易字第三六二號
    公  訴  人  臺灣宜蘭地方法院檢察署檢察官
    被      告  乙○○
右列被告因侵占案件，經檢察官提起公訴 (八十九年度偵字第一０四六號)，本院判
決如左：
    主  文
乙○○意圖為自己不法之所有，而侵占自己持有他人之物，處有期徒刑參月。
    事  實
一、乙○○於民國八十九年三月十一日十二時三十分許，向宜蘭縣蘇澳鎮○○路一八
    一之三號全億汽車租賃有限公司（下稱全億公司）承租車號ＦＦ─四八七六號自
    小客車一部，約定租期一天，惟乙○○於第二天至全億公司續繳二天之租金後，
    竟意圖為自己不法之所有，未於三天期滿後還車，亦未再與全億公司聯絡表示續
    租，而將該小客車侵占入己，經全億公司負責人甲○○再三聯絡，均置之不理，
    迄至同年月二十一日乙○○將該小客車撞毀，棄置於宜蘭縣南方澳海邊，於翌日
    （二十二日）為宜蘭縣警察局蘇澳分局南方澳派出所警員巡邏時發現，通知全億
    公司負責人林再國於同日二十三時十分許，領回該車而查獲。
二、案經甲○○訴請台灣宜蘭地方法院檢察署檢察官偵查起訴。
    理  由
一、訊據被告矢口否認右揭事實，辯稱：伊於第二天有要將車交還，但是甲○○認為
    車子有損壞，要伊將車修好再還，伊才將車牽回去，並續繳二天租金，後來車子
    被撞毀，伊即立即通知甲○○云云。惟查：（一）右揭事實，業據告訴人甲○○
    指訴綦詳，被告亦坦承於右揭時、地，向全億公司承租ＦＦ─四八七六號自小客
    車一天，並於第二天續繳二天租金及於八十九年三月二十一日將車撞毀，放置南
    方澳海邊之事實，並有汽車租賃約定書一紙、本票二張等影本、上開小客車棄置
    海邊之照片五張及甲○○提出打給被告之電話通聯紀錄等附卷足資佐證。（二）
    被告依約係向全億公司承租一天，有汽車租賃約定書一紙附卷足憑，雖被告有於
    第二天續繳二天租金，為告訴人所是認，但三天期滿後被告卻仍未還車，亦未表
    示要續租，亦未再與全億公司聯絡，為其所不否認，雖其辯稱第二天有將車欲交
    還，因全億公司要其將車修好再還云云，則為告訴人所否認，縱認告訴人有要求
    被告要將車修好返還，按理被告在三天期滿後，理應對車子情況有所交待，或表
    示要續租，然被告卻在三天期滿後，完全未再現蹤，告訴人亦遍尋不著，查被告
    使用之電話０三─0000000及大哥大0000000000之通聯紀錄，
    亦完全沒有被告打給告訴人之紀錄，足認被告在三天期滿後，已有對上開小客車
    不法所有之意圖，而將之侵占入己之行為甚明。（三）蘇澳分局南方澳派出所警
    員邱忠勝於八十九年三月二十二日十一時許，在南方澳內埤路附近巡邏時發現上
    開自小客車被撞毀，乃立即通知全億公司來現場處理，全億公司接到通知時很驚
    訝，表示他們已找了好幾天等情，業據證人邱忠勝到庭證述明確，並有其提出之
    報告書一紙附卷足憑，雖被告辯稱伊在車子撞毀後即馬上通知甲○○，但果被告
    有馬上通知，甲○○豈有未立即前往處理，而等到八十九年三月二十二日警員邱
    忠勝發現通知後始到場處理之理，況經調取被告使用之電話０三─000000
    0及大哥大0000000000之通聯紀錄，完全沒有被告打給告訴人之紀錄
    ，被告辯稱車子於八十九年三月二十一日撞毀後，有立即通知甲○○前來處理云
    云，顯不足採，雖被告又辯稱其每次打電話給甲○○都是打公用電話云云，然被
    告有電話及大哥大可使用，竟全然不用，顯悖於常情，自不足採信。（四）綜上
    情節觀之，被告在三天期滿後，音訊全無，甚至車子撞毀後，亦未通知告訴人，
    則其顯係意圖為自己不法之所有，而將上開小客車侵占入己甚明，本件事證明確
    ，被告犯行堪以認定，應依法論科。
二、核被告所為，犯刑法第三百三十五條第一項之侵占罪。爰審酌被告係初犯，有台
    灣高等法院全國前案紀錄表在卷足憑，及其犯罪動機、手段、所生危害及其犯罪
    後否認，並無悔意，且尚未與被害人達成和解，賠償被害人損失等一切情狀，量
    處如主文第一項所示之刑。
據上論斷，應依刑事訴訟法第二百九十九條第一項前段、刑法第三百三十五條第一項
，罰金罰鍰提高標準條例第一條前段，判決如主文。
本案經檢察官林吉泉到庭執行職務。
中    華    民    國      八十九      年      十      月      十八      日
                                      臺灣宜蘭地方法院刑事庭
                                          法  官
右正本證明與原本無異
如不服本判決應於送達後十日內向本院提出上訴狀
附錄本案論罪科刑法條全文
刑法第三百三十五條第一項


司法院資訊處製作；財團法人民間司法改革基金會備份。
